【裁判字號】    95,交抗,641
【裁判日期】    950814
【裁判案由】    違反道路交通管理處罰條例
【裁判全文】
臺灣高等法院交通事件裁定             95年度交抗字第641號
    抗  告  人
    即受處分人 甲○○
上列抗告人因違反道路交通管理處罰條例案件，不服臺灣士林地
方法院，中華民國96年6月30日所為裁定（95年度交聲字第181號
），提起抗告，本院裁定如下：
    主  文
抗告駁回。
    理  由
一、抗告意旨略以：本件源起於警員見抗告人滿臉潮紅，懷疑抗
    告人酒駕，而追緝抗告人，惟抗告人並未喝酒，警員因而未
    做酒測，竟轉而開立抗告人闖紅燈罰單，與事實不符等語。
二、原裁定略以：原處分意旨略以：本件異議人即受處分人甲
    ○○於民國九十五年一月十五日上午五時三十分，駕駛車牌
    號碼5E-301號營業一般小客車直行經台北縣永和市○○路、
    民有街交岔路口時，竟違規闖越紅燈直行，經臺北縣政府警
    察局永和分局交通分隊得和派出所警員掣單舉發，因認其違
    反道路交通管理處罰條例第五十三條第一項、第六十三條第
    一項第三款規定，爰依上開規定及違反道路交通管理事件統
    一裁罰標準及處理細則等規定，於九十五年二月二十三日裁
    處受處分人罰鍰二千七百元，並依同條例第六十三條第一項
    第三款記違規點數三點。聲明異議意旨略以：受處分人當
    時駕駛車牌號碼5E-301號營業一般小客車直行，經台北縣永
    和市○○路、民有街交岔路口時，燈號為綠燈轉黃燈，通過
    時才變換為紅燈，受處分人繼續直行至中正路與中和宜安路
    交叉路口時停車，員警竟由後騎機車追緝，誣指闖紅燈，故
    伊當下即未在舉發單上簽名等語。經查：異議人上開違規
    事實，業據證人即臺北縣政府警察局永和分局交通分隊得和
    派出所警員張光輝結證稱：我當時是在永和市○○路、民有
    街口值勤，我站在中正路往板橋方向，當時一起值勤者還有
    一名同事林文桂，他也有看到異議人違規經過」、「當時我
    站在異議人對向，異議人是沿中正路往中和方向，當時是屬
    於紅燈的狀態，至於他是搶紅燈的第一輛車還是跟著車陣一
    起闖紅燈，我沒有印象。但是我對他闖紅燈有確實的印象，
    因為當時異議人車窗有搖下來，而且異議人臉色潮紅，所以
    我認為異議人有喝酒，我就騎上車轉過二個路口攔下異議人
    ，我同事林文桂也有一同追，異議人當時不願簽名。等語甚
    明（原審卷院十七頁）。而證人身為公職，與異議人素不相
    識，復無仇怨，自無設詞誣陷之必要，況核其證詞，對於異
    議人違規情節指述綦詳，當無誤記誤認之虞。再者，異議人
    不能提出事證，以指摘執勤員警之舉發有誤，復查無證據足
    資證明警員有捏造事實違法取締之情事，則執勤警員本其維
    護交通秩序、安全職責所為之舉發，自應受到合法、正確之
    推定。異議人空言泛稱伊不曾闖紅燈云云，尚非可採。綜上
    ，足認受處分人確有違規闖紅燈之事實，所辯無非圖卸之詞
    ，均無足採。因認原處分機關依法，裁處罰鍰二千七百元，
    併記違規點數三點，並無不當，而駁回聲明異議等語，核無
    不合。
三、按汽車駕駛人，行經有燈光號誌管制之交岔路口闖紅燈者，
    處新台幣（下同）一千八百元以上五千四百元以下罰鍰，併
    計違規點數三點，道路交通管理處罰條例第五十三條第一項
    、第六十三條第一項第三款定有明文。又按汽車行駛至交岔
    路口，其行進、轉彎，應遵守燈光號誌或交通警察之指示，
    道路交通安全規則第一百零二條第一項第一款亦定有明文。
    本件原裁定審已詳述認定抗告人違規闖紅燈之依據，且說明
    原處分，與上開規定相符，抗告人所辯不足採，而駁回其異
    議，認事用法，均無不當，抗告人置原裁定明白說理於不顧
    ，空言員警因懷疑酒駕未果，而開立闖紅燈罰單等語，實不
    足採，本件抗告為無理由，應予駁回。
四、據上論結，應依道路交通案件處理辦法第二十六條，刑事訴
    訟法第四百十二條，裁定如主文。
中    華    民    國    95    年    8     月    14    日
                  交通法庭審判長法  官  溫耀源
                                法  官  段景榕
                                法  官  周政達
以上正本證明與原本無異。
不得再抗告。
                                書記官  陳菊珍
中    華    民    國    95    年    8     月    15    日


司法院資訊處製作；財團法人民間司法改革基金會備份。
